【裁判字號】    99,訴,645
【裁判日期】    990331
【裁判案由】    毒品危害防制條例
【裁判全文】
臺灣板橋地方法院刑事判決               99年度訴字第645號
公  訴  人  臺灣板橋地方法院檢察署檢察官
被      告  甲○○
上列被告因毒品危害防制條例案件，經檢察官提起公訴（99年度
毒偵字第1267號），因被告於準備程序進行中就被訴事實為有罪
之陳述，經本院合議庭裁定由受命法官獨任進行簡式審判程序，
判決如下：
    主  文
甲○○施用第一級毒品，累犯，處有期徒刑拾月。
    事  實
一、甲○○前曾於民國88年間，因施用毒品案件，經本院以88年
    度毒聲字第2311號裁定送觀察勒戒，因認有繼續施用毒品傾
    向，令入勒戒處所強制戒治，於89年8 月5 日強制戒治期滿
    ，並經臺灣板橋地方法院檢察署檢察官以89年度戒毒偵字第
    576 號為不起訴處分；又因施用毒品案件，經本院以95年度
    訴字第800 號、第2677號判處有期徒刑10月、6 月、1 年、
    7 月，分經依法減為有期徒刑5 月、3 月、6 月、3 月又15
    日，應執行有期徒刑1 年3 月又15日，於96年9 月10日執行
    完畢。詎仍不知警惕，竟基於同時施用第一級毒品海洛因、
    第二級毒品甲基安非他命之犯意，於98年12月9 日某時許，
    在臺北縣永和市○○路83巷16號4 樓住處，以放置海洛因及
    甲基安非他命於玻璃球上加熱吸食煙霧之方式（起訴書誤載
    於98年12月10日14時50分許為警採尿前回溯26小時、96小時
    內某時，在不詳地點，以不詳方式，施用第一級毒品海洛因
    、第二級毒品甲基安非他命），同時施用第一級毒品海洛因
    、第二級毒品甲基安非他命1 次。嗣於98年12月10日13時30
    分許，在臺北縣中和市○○街29巷14弄24之4 號為警查獲，
    經採其尿液送驗呈嗎啡及甲基安非他命陽性反應，始查知上
    情。
二、案經臺北縣政府警察局永和分局報告臺灣板橋地方法院檢察
    署檢察官偵查起訴。
    理  由
一、被告甲○○於上揭時間、地點同時施用第一級毒品海洛因、
    第二級毒品甲基安非他命之事實，業據其於本院審理中坦承
    不諱，而被告於前揭時間為警查獲時採集之尿液，經送驗結
    果嗎啡及甲基安非他命陽性反應，此有臺灣檢驗科技股份有
    限公司UL/2010/10217 號濫用藥物檢驗報告、臺北縣政府警
    察局永和分局毒品案被移送者姓名及代碼對照表各1 份在卷
    可參，被告前開自白與事實相符，應堪採信。又被告前於88
    年間，因施用毒品案件，經本院以88年度毒聲字第2311號裁
    定送觀察勒戒，因認有繼續施用毒品傾向，令入勒戒處所強
    制戒治，於89年8 月5 日強制戒治期滿，並經臺灣板橋地方
    法院檢察署檢察官以89年度戒毒偵字第576 號為不起訴處分
    ；又因施用毒品案件，經本院以95年度訴字第800 號、第26
    77號判處有期徒刑10月、6 月、1 年、7 月，分經依法減為
    有期徒刑5 月、3 月、6 月、3 月又15日，應執行有期徒刑
    1 年3 月又15日確定，有臺灣高等法院被告前案紀錄表1 份
    在卷可參，被告於強制戒治執行完畢後5 年內，犯上開施用
    毒品案件後，再犯本案施用毒品犯行，應堪認定。綜上，本
    案事證明確，被告犯行堪以認定，應予依法論科。
二、核被告所為，係犯毒品危害防制條例第10條第1 項之施用第
    一級毒品罪及同條第2 項之施用第二級毒品罪。被告施用前
    持有海洛因、甲基安非他命之低度行為，應為施用之高度行
    為所吸收，不另論罪。被告以一施用毒品行為，同時涉犯上
    開2 罪，為想像競合，應從一重之施用第一級毒品罪處斷。
    起訴書雖認被告係分別施用第一級毒品海洛因及第二級毒品
    甲基安非他命，而應數罪併罰，惟查，被告係以放置海洛因
    及甲基安非他命於玻璃球內加熱吸食煙霧之方式，同時施用
    海洛因及甲基安非他命一情，業據被告於本院審理中供述明
    確，此外，復查無其他證據證明被告係分別涉犯上開犯行，
    故公訴人於本院審理中當庭更正認被告上開所犯應為想像競
    合之裁判上一罪關係，本院爰應依其更正而為審酌，附此敘
    明。又被告有事實欄所示之前科紀錄，並於96年9 月10日執
    行完畢，有臺灣高等法院被告前案紀錄表1 份在卷可參，其
    受有期徒刑之執行完畢後，5 年以內故意再犯有期徒刑以上
    之罪，為累犯，依刑法第47條第1 項規定加重其刑。爰審酌
    被告有多次施用毒品之前科紀錄，素行不佳，其犯罪之動機
    、手段、高中肄業之智識程度、家庭狀況、施用毒品係對自
    己身體之殘害，及其犯罪後坦承犯行之態度等一切情狀，量
    處如主文所示之刑。
據上論斷，應依刑事訴訟法第273條之1第1項、第299條第1 項前
段，毒品危害防制條例第10條第1 項、第2 項，刑法第11條前段
、第55條、第47條第1項，判決如主文。
本案經檢察官林常智到庭執行職務。
中    華    民    國    99    年    3     月    31    日
                        刑事第二十一庭  法  官  俞秀美
上列正本證明與原本無異。
如不服本判決，應於判決送達後10日內敘明上訴理由，向本院提
出上訴狀 (應附繕本) ，上訴於臺灣高等法院。其未敘述上訴理
由者，應於上訴期間屆滿後20日內向本院補提理由書「切勿逕送
上級法院」。
                                        書記官  謝怡貞
中    華    民    國    99    年    3     月    31    日
附錄本案論罪科刑之法條：
毒品危害防制條例第10條第2項
施用第二級毒品者，處3年以下有期徒刑。
毒品危害防制條例第11條第1項
持有第一級毒品者，處3年以下有期徒刑、拘役或新臺幣5萬元以
下罰金。

司法院資訊處製作；財團法人民間司法改革基金會備份。
